臺灣臺南地方法院刑事判決　　　　　　　 96年度易字第625號
公　訴　人　臺灣臺南地方法院檢察署檢察官
被　　　告　甲○○
　　　　　　己○○
上列被告等因賭博案件，經檢察官提起公訴（96年度偵字第5577
號），本院判決如下：
    主  文
甲○○、己○○共同在公眾得出入之場所賭博財物，甲○○處罰
金新臺幣貳萬貳仟元，己○○處罰金新臺幣貳萬伍仟元，如易服
勞役，均以新臺幣壹仟元折算壹日。
扣案之電動機具「大舞台」台；「戰象」、「超級魔法球」、
「春秋二代」、「獅子王」、「十三支」各壹台；「賽馬」肆台
；「超悟空」及「滿貫大亨」各台、「超世紀賓果」貳台（含
其內IC版合計貳拾肆片）及代幣仟捌佰枚，均沒收。
    事  實
一、陳玉娟與鍾杰俊（均經檢察官為不起訴處分）二人分租臺南
    市○○區○○路23號1樓，分別經營界陽超商及永利電子遊
    戲場，陳玉娟並僱用甲○○為界陽超商之店員，鍾杰俊則僱
    用己○○為永利電子遊戲場之內場管理人員。甲○○平日上
    班期間，除負責界陽超商內商品之買賣業務外，另亦協助永
    利電子遊戲場為客人兌換代幣及洗分（結算電子遊戲機積分
    並開立寄分卡予把玩機台之客人）等業務。鍾杰俊、己○○
    及甲○○即基於公然賭博之犯意聯絡，在永利電子遊戲場內
    之公眾得出入之場所，擺設有電子遊戲機「大舞台」3台；
    「戰象」、「超級魔法球」、「春秋二代」、「獅子王」、
    「十三支」各1台；「賽馬」4台；「超悟空」及「滿貫大亨
    」各3台、「超世紀賓果」2台（以上除賽馬每台2片IC版外
    ，餘均每台1片IC版，共24片IC版）與不特定之賭客對賭財
    物，賭客把玩後要洗分時，則推由甲○○負責開立與累積分
    數相同之估價單予顧客、己○○則負責兌換彩金。96年3 月
    23日夜間9時許，賭客丁○○（另以簡易判決處刑）在上址
    把玩電子遊戲機「滿貫大亨」後，機台內累計績分3,100 分
    、尚餘40枚代幣，丁○○通知甲○○洗分後，甲○○旋即開
    立3,100分之估價單及400分之寄分卡予丁○○，並刪除「滿
    貫大亨」機台內之績分且向丁○○取回40枚代幣，又示意丁○○至店外等候。己○○續而在上開超商旁之巷口處交付現
    金新台幣（下同）3,100元予丁○○，丁○○便將上述3,100
    分之估價單撕毀丟棄。嗣因在永利電子遊戲場店內佯裝賭客
    且目睹丁○○洗分後外出店外之司法警察乙○○通知店外埋
    伏之員警查訪丁○○確認永利電子遊戲場有前揭洗分後兌換
    現金情事，並取得丁○○所交付之現金3,500元後，即轉往
    永利電子遊戲場內經甲○○及己○○之同意而搜索，當場查
    獲上開電子遊戲機20台，並扣得其內IC版24片（賽馬4台共8
    片）、代幣3,800枚、估價單3張。
二、案經臺南市警察局第四分局報請臺灣臺南地方法院檢察署檢
    察官偵查起訴。
    理  由
甲、證據能力之說明：
一、證人即同案被告丁○○於警詢中之陳述，對於被告甲○○及
    己○○而言，應屬被告以外之人於審判外之言詞陳述，既經
    被告甲○○、己○○表示不同意列為證據之意思，依刑事訴
    訟法159條第1項之規定，對於被告二人應無證據能力。
二、按證人、鑑定人依法應具結而未具結者，其證言或鑑定意見
    ，不得作為證據，刑事訴訟法第158條之3亦有明文；又共同
    被告對其他共同被告之案件而言，為被告以外之第三人，本
    質上屬於證人，不能因案件合併關係而影響其他共同被告原
    享有之憲法上權利，司法院大法官會議釋字第582號解釋意
    旨亦足參照。本件被告甲○○、己○○二人，以及偵查中同
    案被告丁○○、陳玉娟、鍾杰俊等人，於偵查中以被告之身
    分接受檢察官訊問時所為之陳述，因未經具結，對於陳述人
    以外之其他被告而言，同無證據能力。
三、又按被告以外之人於偵查中向檢察官所為之陳述，除顯有不
    可信之情況者外，得為證據，刑事訴訟法第159條之1第2項
    定有明文。同案被告丁○○於檢察官訊問時經具結後以證人
    身分所為之陳述，因未見有顯不可信之情況，依上開規定，
    自有證據能力。
四、上述經排除之證據以外之供述證據及非供述證據，或經被告
    甲○○、己○○表示同意採為證據；或未據該等被告表示異
    議，且無事實顯示係公務員因違法蒐證所取得之證據，本院
    審酌該等供述證據作成時之情況，亦認為適於作為證據，依
    刑事訴訟法第159條之5第1、2項之規定，應認為均有證據能
    力。
乙、實體部分：
一、訊據被告甲○○、己○○固均供承分別受雇於陳玉娟經營之
    界陽超商擔任店員及鍾杰俊所開設永利電子遊戲場任職管理
    員，且被告甲○○並協助永利電子遊戲場客人兌換代幣及洗
    分工作，但均矢口否認涉有賭博犯行，一致辯稱：永利電子
    遊戲場店內不可以績分或代幣兌換現金，伊等並無從事賭博
    行為云云。
二、經查：
  (一)賭客丁○○於96年3月23日夜間9時許，在上開電子遊戲場內
    把玩「滿貫大亨」並累績3,100分且剩餘40枚代幣後，店員
    甲○○洗分。吳女即填寫並交付3,100分之估價單及400分之
    寄分卡予曹某，並叫丁○○意至店外，被告己○○隨即至店
    外並於共乘機車之途中交付現金3,100元，嗣曹某於返家後
    遭警盤問而供出上情等節，迭據證人即同案被告丁○○於偵
    審中證述明確。
  (二)被告甲○○及己○○二人於警詢中供稱其等與證丁○○人並
    無糾紛與仇恨，衡諸常情，證人丁○○斷無故以不實證言陷
    害被告甲○○、己○○，並自招刑事追訴之可能。故證人丁○○前揭不利於己且不利於被告甲○○、己○○之證言，堪
    認與事實相符。況且該證人前揭證言，核與證人乙○○（當
    時在永利電子遊戲場內佯裝賭客之警員）所證：「我看到丁○○在玩，他一直開滿貫，他說他要洗分，我看他的積分是
    3,100分，機台上有40個代幣，是甲○○來幫他洗分的，洗
    分後，丁○○就走到櫃檯，離我約七、八步．．．後來我看
    丁○○和己○○在說話，然後一起離開，我就用手機通知在
    外的同事」等語所證述司法警察查獲本案之過程，大致相符
    ，益徵可信。被告二人空言否認上情，顯難憑採。
  (三)此外，並有司法警察在永利電子遊戲場查扣之IC版24片、代
    幣3,800枚扣案可稽，復有台南市警察局第四分局96年3月23
    日搜索、扣押筆錄1份及現場照片14幀在卷可佐，事證明確
    ，被告二人犯行均堪認定，應依法論科。
三、公訴意旨雖認案外人鍾杰俊並非被告等人之共犯，並予不起
    訴處分。惟依經驗法則而言，因以電動機具與顧客對賭乃犯
    罪行為，除非電子遊戲場之經營者明示同意，受雇之店員絕
    無干冒自己犯罪被查獲且遭雇主責怪之風險恣意為之，是被
    告甲○○、己○○前揭賭博犯行，必係受其等雇主即永利電
    子遊戲場負責人鍾杰俊指示而實施之行為。從而，鍾杰俊應
    係該等被告之共同正犯，檢察官認定前揭賭博犯行與鍾杰俊
    無涉，核與社會常情不相符合，為本院所不採，併予指明。
四、核被告甲○○、己○○之所為，係犯刑法第266條第1項前段
    之公然賭博罪。被告二人就前揭犯行，與案外人鍾杰俊間，
    有犯意之聯絡，行為之分擔，俱為共同正犯。爰審酌被告二
    人均係受雇負責洗分換錢之犯罪分工，涉案程度較雇主稍輕
    ；並參酌其等行為對於社會善良風俗之負面影響程度，暨犯
    後完全未見悔意，態度不佳等一切情狀，分別量處如主文所
    示之刑，並各別諭知易服勞役之折算標準。
五、現場查獲之電子遊戲機具20台（含其內24片IC版）及扣案之
    代幣3,800枚，均屬被告二人之共犯鍾杰俊所有之物，其中
    電子遊戲機為當場賭博之工具、代幣3,800枚為供被告等人
    共同犯罪所用之物，分別依刑法第266條第2項及第38條第1
    項第2款宣告沒收。又扣案之估價單3張，因並無充份之依據
    足認與被告等人賭博犯行有關，且不具市場交易價值，並無
    沒收之理由與必要。
六、至於司法警察自證人丁○○持有中扣案之現金3,500元（起
    訴書記載為3,100元），係在證人丁○○離開永利電子遊戲
    場且完成兌換現金行為之後始遭警扣押，此據證人丁○○及
    戊○○（埋伏在永利電子遊戲場店外之員警）於審理時證述
    在卷，該等現金即非屬當場在賭檯或兌換籌碼處查獲之財物
    。且依證人丁○○所述，該等現金亦非被告己○○所交付之
    金額，而係丁○○自己所有之另筆金錢，如此自無據為本案
    證據或於本案宣告沒收之餘地，附此敘明。
據上論斷，應依刑事訴訟法第299條第1項前段，刑法第28條、第
266條第1項前段、第2項、第42條第3項、第38條第1項第2款，刑
法施行法第1條之1第1項、第2項前段，判決如主文。
本案經檢察官丙○○到庭執行職務
中　　華　　民　　國　　96　　年　　7 　　月　　12　　日
　　　　　　　　　刑事第十庭    法　官　陳欽賢
以上正本證明與原本無異。
如不服本判決應於送達後10日內向本院提出上訴狀，並應敘述具
體理由。如未敘述上訴理由者，應於上訴期間屆滿後20日內向本
院補提理由書。
　　　　　　　　　　　　　　　　書記官　陳麗雅
中　　華　　民　　國　　96　　年　　7 　　月　　12　　日
附錄本案論罪科刑法條全文：
中華民國刑法第266條
（普通賭博罪與沒收物）
在公共場所或公眾得出入之場所賭博財物者，處 1 千元以下罰
金。但以供人暫時娛樂之物為賭者，不在此限。
當場賭博之器具與在賭檯或兌換籌碼處之財物，不問屬於犯人與
否，沒收之。
